【裁判字號】    97,易,2952
【裁判日期】    971027
【裁判案由】    竊盜
【裁判全文】
臺灣臺中地方法院刑事判決              97年度易字第2850號
                                      97年度易字第2952號
公  訴  人  臺灣臺中地方法院檢察署檢察官
被      告  甲○○
                    （現羈押於臺灣臺中看守所）
上列被告因竊盜案件，經檢察官提起公訴（97年度偵字第14491
號）及追加起訴（97年度偵字第15026號），本院判決如下：
    主  文
甲○○犯竊盜罪，累犯，處有期徒刑陸月；又犯竊盜未遂罪，累
犯，處有期徒刑月；又犯竊盜罪，累犯，處有期徒刑陸月。應
執行有期徒刑壹年貳月。並應於刑之執行前，令入勞動場所強制
工作年。
    事  實
一、甲○○前於民國70年間，因竊盜案件，經法院判處有期徒刑
    9月確定，於72年1月16日執行完畢；於74年間因竊盜案件，
    經法院判處有期徒刑1年2月確定，於75年4月27日執行完畢
    ；於77年間因竊盜案件，經法院判處有期徒刑4月確定，於
    78年2月13日執行完畢；於79年間因竊盜案件，經法院判處
    有期徒刑1年確定，於80年7月7日執行完畢；於81年間因竊
    盜案件，經法院判處有期徒刑6月確定，於82年4月1日執行
    完畢；於82年間因竊盜案件，經法院判處有期徒刑6月確定
    ，於83年7月9日執行完畢；於88年間因竊盜案件，經法院判
    處有期徒刑7月確定，於89年8月24日執行完畢；於90年間因
    竊盜案件，經法院判處有期徒刑6月，於90年11月21日執行
    完畢；於90年間因竊盜案件，經法院判處有期徒刑6月確定
    ，於91年11月30日執行完畢；於92年間因竊盜案件，經法院
    判處有期徒刑3月確定，於92年11月8日執行完畢；於93年間
    因竊盜案件，經法院判處有期徒刑4月確定，於94年3月21日
    執行完畢；於94年間因竊盜案件，經法院判處有期徒刑8月
    確定，於95年11月14日執行完畢；於96年因竊盜案件，經法
    院判處有期徒刑5月確定，嗣經減刑為2月又15日，於96年間
    因竊盜案件，經法院判處有期徒刑7月確定，上開2案經接續
    執行，於97年4月16日執行完畢。詎仍不知悔改，復意圖為
    自己不法之所有，分別為下列竊盜之犯行：
  (一)於97年5月16日上午10時10分許，在臺中縣大安鄉○○村○
    ○路77號之「聖仙宮」內，以徒手拆除電話線之方式，竊取
    由該宮廟之管理員丙○○所負責保管之投幣式電話機1臺（
    價值約新臺幣《下同》1,000元，內有現金約1,300元）。得
    手後，將現金取出花用，電話機則丟棄在不詳處所。嗣丙○
    ○發覺失竊，經調閱監視錄影器後報警處理，始循線查獲上
    情。
  (二)於97年5月17日中午12時15分許，在臺中縣大安鄉○○村○
    ○○路22號之「泰安宮」內，見四下無人，遂著手竊取功德
    箱內之香油錢，惟因無法開啟功德箱，致未能得逞而未遂。
    嗣於同年月20日上午9時10分許，甲○○再度出現在「泰安
    宮」內，經該廟宇之委員張來旺報警處理，而於同日上午9
    時30分許，在大安鄉○○○路180號前，為警攔檢查獲。
  (三)於97年5月19日上午8時15分許，騎乘1部紅色腳踏車，行經
    大安鄉○○○路與西濱公路口，見吳萬傳所有之車牌號碼KC
    Z-368號重型機車停放在路旁，且機車鑰匙仍插在置物箱鑰
    匙孔上，遂以該鑰匙開啟置物箱，竊取置於其中之黑色皮夾
    1只（內有身分證、健保卡、身心殘障手冊各1張及現金1,20
    0元）及手錶2支。得手後，適為吳萬傳發現，隨即攜帶前開
    竊得之物（連同機車鑰匙）逃離現場。
二、案經吳萬傳訴由臺中縣警察局大甲分局報告臺灣臺中地方法
    院檢察署檢察官偵查起訴及丙○○訴由臺中縣警察局大甲分
    局報告臺灣臺中地方法院檢察署檢察官偵查後追加起訴。
    理  由
壹、程序部分：
一、按除簡式審判程序、簡易程序及第376條第1款、第2款所列
    之罪之案件外，第一審應行合議審判，刑事訴訟法第284條
    之1定有明文；次按刑法第320條之竊盜罪，亦為刑事訴訟法
    第376條第2款所明定之罪。
二、查本件被告涉刑法第320條第1項之竊盜罪及同法條第3項之
    竊盜未遂罪，依上開規定，自毋庸行合議審判，合先敘明。
貳、實體部分：
一、證據能力部分：
    現行刑事訴訟法為保障被告之反對詰問權，排除具有虛偽危
    險性之傳聞證據，以求實體真實之發見，於該法第159條第1
    項明定被告以外之人於審判外之言詞或書面陳述，除法律有
    規定者外，不得作為證據。本件檢察官、被告於本院審理程
    序中，並未就本案卷內證據資料之證據能力提出爭執，且迄
    於言詞辯論終結前，均未主張有刑事訴訟法第159條第1項不
    得為證據之情形，應認均已同意本案卷內之證據資料均得作
    為本案證據，且經本院審酌後，認無不適當之情形，是本案
    卷內之證據均有證據能力，合先敘明。
二、認定犯罪事實所根據的證據及理由：
  (一)被告甲○○於本院審理中坦白承認確有於上開時、地竊取「
    聖仙宮」上開財物、竊取「泰安宮」財物未遂及竊取吳萬傳
    上開財物之事實，核與證人張來旺、吳萬傳、丙○○於警詢
    中證述情節相符，被告自白與事實相符，應堪採信。
  (二)有被告為警查獲時，起出被害人吳萬傳所有之皮夾及其內之
    物品，此有臺中縣市警察局大甲分局海墘派出所搜索、扣押
    筆錄、贓物認領保管單各1份在卷可憑。
  (三)被告至上開地點行竊等情，亦有監視錄影翻拍照片、查獲照
    片18幀附卷可稽。
  (四)本件事證明確，被告犯行洵堪認定。
三、論罪科刑的理由：
  (一)核被告如事實一(一)所為，係犯刑法第320條第1項之竊盜罪；
    如事實一(二)所為，係犯刑法第320條第3項、第1項之竊盜未
    遂罪；如事實一(三)所為，係犯刑法第320條第1項之竊盜罪。
  (二)被告所犯上開竊盜未遂罪，應依刑法第25條第2項規定按既
    遂犯之刑減輕之。
  (三)被告前受如事實欄所載刑之宣告及執行完畢，此有臺灣高等
    法院被告前案紀錄表及臺灣臺中地方法院檢察署刑案資料查
    註紀錄表在卷足憑，其前受有期徒刑執行完畢，於5年內再
    故意犯本件最重本刑為有期徒刑以上之罪，為累犯，應依刑
    法第47條第1項之規定加重其刑，並就上開竊盜未遂部分，
    先加後減之。
  (四)被告所犯上開3罪，犯意各別，罪名不同，應分論併罰之。
  (五)爰審酌被告犯罪之動機、目的、手段，正值壯年，不思以正
    當途徑獲取金錢，素行不良，前有多次前科，被害人所受損
    害程度，惟犯罪後尚能坦承犯行，犯罪後態度良好等一切情
    狀，分別量處如主文所示之刑，並定其應執行之刑。
  (六)按18歲以上之竊盜犯、贓物犯，有犯罪之習慣者，得於刑之
    執行前，令入勞動場所強制工作，竊盜犯贓物犯保安處分條
    例第3條第1項定有明文。而保安處分係針對受處分人將來之
    危險性所為之處置，以達教化、治療之目的，為刑罰之補充
    制度。我國現行刑法採刑罰與保安處分雙軌制，係在維持行
    為責任之刑罰原則下，為協助行為人再社會化之功能，以及
    改善行為人潛在之危險性格，期能達成根治犯罪原因、預防
    犯罪之特別目的。是保安處分中之強制工作，旨在對嚴重職
    業性犯罪及欠缺正確工作觀念或無正常工作因而犯罪者，強
    制其從事勞動，學習一技之長及正確之謀生觀念，使其日後
    重返社會，能適應社會生活。竊盜犯贓物犯保安處分條例第
    3條第1項規定，即係本於保安處分應受比例原則之規範，使
    保安處分之宣告，與行為人所為行為之嚴重性、行為人所表
    現之危險性及對於行為人未來行為之期待性相當之意旨而制
    定，而由法院視行為人之危險性格，決定應否令入勞動處所
    強制工作，以達預防之目的。查被告前曾受如事實欄所載之
    刑之宣告及執行完畢，有臺灣高等法院被告前案紀錄表及臺
    灣臺中地方法院檢察署刑案資料查註紀錄表各1份在卷可憑
    ，被告先後多次因竊盜案件判刑確定及執行完畢，前因竊盜
    案件執行完畢後，甫出監1月即再犯本案3次竊盜犯行，由此
    可見，被告屢次因竊盜案件，經法院論罪科刑，經多次入監
    執行後，仍未能矯正其竊盜惡習而再犯本案，足認被告有犯
    罪習慣無訛，對社會秩序、民眾權益有重大危害。復參酌被
    告既未能經由入監執行方式，徹底戒除竊盜惡習，自應藉由
    積極勞動之工作環境，使其培養勤奮任事、樂觀進取之態度
    ，以準備重返現實社會，而被告現年46歲，正值壯年，並非
    無工作能力，卻未盡其力於正途，反屢次為竊盜犯罪，足認
    有矯治其惡習、培育其正確觀念、性格，俾其能於將來刑滿
    重返社會時，不再重蹈覆轍，並獲新生之必要，是就被告犯
    罪行為之嚴重性、犯罪手段所表現之危險性及對其將來行為
    之期待性綜合觀之，實有必要令入勞動處所施以強制工作，
    準此，爰依竊盜犯贓物犯保安處分條例第3條第1項、第4條
    、第5條第1項前段之規定，諭知於刑之執行前，令被告入勞
    動場所強制工作3年。
、適用法律依據：
  (一)刑事訴訟法第284條之1、第299條第1項前段。
  (二)刑法第320條第1項、第3項、第25條第2項、第47條第1項、
    第51條第5款。
  (三)竊盜犯贓物犯保安處分條例第3條第1項、第4條、第5條第1
    項前段。
  (四)刑法施行法第1條之1。
本案經檢察官乙○○到庭執行職務。
中    華    民    國    97    年    10    月    27    日
                   刑事第四庭  法  官   洪挺梧
以上正本證明與原本無異。
如不服本判決，應於收受送達後10日內向本院提出上訴書狀（應
敘述具體理由並附繕本）。
上訴書如未敘述理由，應於上訴期間屆滿後20日內補提理由書於
本院。
                               書記官  劉雅玲
中    華    民    國    97    年    10    月    27    日
附錄本判決論罪科刑法條：
中華民國刑法第320條
（普通竊盜罪、竊佔罪）
意圖為自己或第三人不法之所有，而竊取他人之動產者，為竊盜
罪，處 5 年以下有期徒刑、拘役或 5 百元以下罰金。
意圖為自己或第三人不法之利益，而竊佔他人之不動產者，依前
項之規定處斷。
前二項之未遂犯罰之。


司法院資訊處製作；財團法人民間司法改革基金會備份。
